# 请教各位如何修订财务制度

提问人：rainyday518 时间：2013-01-10 09:23:17
今年集团过来财务检查，指出我们有些制度制订的不太完善，现在老总要求我做一次修订，想请教各位大侠，采用何种方式修订为好？制度也没大的问题，只是有几句话需要修改一下，做局部修订，有两种方式，一种是原来的制度全部废掉再做一个修订版，一种是只就修改的内容做一次修订（即第几条修改为），哪种方式好？谢谢。

回答人：chenyiwei
如果参照法律法规的修改方式，则主要考虑是局部修订还是全局性的修订。如果仅是局部修订，不影响整体的基本原则和框架的，可以采用修正方式（即发布“关于修改XXX的决定”，具体列举修改那些条文以及修改后的内容），同时重新全文公布修正后的制度；如果是原则性、全局性的调整，就建议采用“修订”方式，就像 2005 年对公司法、证券法的全面修订那样。